臺灣高雄地方法院民事判決
110年度雄簡字第2138號
原      告  周羿妙  
訴訟代理人  周榮坤  
被      告  李觀鑫  
訴訟代理人  吳剛魁律師
            吳岳龍律師
上列當事人間損害賠償事件，原告提起刑事附帶民事訴訟，經本
院刑事庭移送前來（110年度審交附民字第303號），本院於民國
111年11月14日辯論終結，判決如下：
    主  文
被告應給付原告新臺幣175,718元及自民國111年6月8日起至清償
日止按週年利率百分之5計算之利息。
原告其餘之訴駁回。
訴訟費用由被告負擔百分之7，餘由原告負擔。
本判決第1項得假執行。但被告以新臺幣175,718元為原告預供擔
保後得免為假執行。
    事實及理由
一、原告主張：被告於民國109 年7 月4 日11時21分許騎乘機車
    ，自高雄市○○區○○路00號「國立鳳山高級商工職業學校」前
    由西往東方向起駛，未禮讓沿文衡路由北往南方向騎乘機車
    行進中之原告先行，兩車遂發生擦撞，致原告有右食指遠端
    指骨開放性骨折、右無名指撕裂傷併甲床損傷之傷害，受有
    醫療費用新臺幣（下同）6,255元、薪資損失600,000元、精
    神慰撫金300,000元之損害，應由被告賠償，爰依侵權行為
    之法律關係提起本件訴訟。並聲明：㈠原告應給付被告900,0
    00元及自起訴狀繕本送達翌日起至清償日止按週年利率百分
    之5 計算之利息；㈡願供擔保請准宣告假執行。
二、被告則以：被告未禮讓直行之原告先行致本件事故發生為有
    過失無意見。但發生事故之道路上有「慢」「注意號誌」之
    標誌，原告於事故發生時未減速慢行，對本件事故之發生與
    有過失。就原告主張包含文鳳診所在內之醫療費用均無意見
    ，惟否認原告於事故發生時有工作，其請求薪資損失無理由
    。另至溫鳳診所之就診紀錄可見原告就醫是因為藥物過量簽
    賭的問題及家人關係等，故其請求慰撫金過高等詞置辯。並
    聲明：㈠原告之訴駁回；㈡如受不利判決願供擔保免為假執行
    。
三、本院之判斷
　㈠被告就其對於本件事故發生有未禮讓直行原告之過失不爭執(
     見本院卷第146頁)，辯稱原告未減速慢行與有過失，並提
    出現場路面照片為證( 見本院卷第139頁)，惟本件事故發生
    時之現場照片地面上並無「慢」之標誌，此見現場照片甚明
    ( 見本院110年度交簡字第1806號警卷第63頁)，故被告此部
    分所辯不足採信。原告主張被告就本件事故發生為有過失應
    負全部肇事責任，堪予認定。
　㈡按因故意或過失，不法侵害他人之權利者，負損害賠償責任
    ；不法侵害他人之身體或健康者，對於被害人因此喪失或減
    少勞動能力或增加生活上之需要時，應負損害賠償責任；不
    法侵害他人之身體、健康、名譽、自由、信用、隱私、貞操
    ，或不法侵害其他人格法益而情節重大者，被害人雖非財產
    上之損害，亦得請求賠償相當之金額，民法第184條第1項前
    段、第193條第1項、第195條第1項分別定有明文。被告毆打
    原告成傷之事實已如前述，故被告應就原告因此所受之損害
    負賠償之責。茲就原告各項請求分述如下：
　⒈醫療費用：原告主張因上開傷害，支出醫療費用6,255元，並
    提出診斷證明書及醫療費用收據為證，為被告所不爭執，故
    此部分之請求應予准許。
　⒉薪資損失：原告主張因上開傷害受有薪資損失600,000元，並
    提出在職及薪資證明為憑( 見本院卷第123頁)。被告就該證
    明形式上真正為不爭執( 見本院卷第149頁)自堪信該證明確
    為振帆企業社所出具。被告雖抗辯該企業社與原告間為親屬
    關係，且無勞健保，難認有受雇之事實云云。惟有無受雇之
    事實不以申報所得稅，投勞保、健保等行政管理事項為主要
    依據，上開證明既為振帆企業社所出具，要難僅以被告以親
    戚關係為由臆測，遽認實際上無受僱之事實。原告雖主張需
    休養2年不能工作，然111年10月4日長庚醫療財團法人高雄
    長庚紀念醫院回函略以：原告自本件事故發生起就醫回診至
    110年3月17日之期間仍主訴有手部疼痛狀況，故不建議從事
    需使用手部之工作，休養期間應視勞動程度及其與雇主協調
    狀況而定等語( 見本院卷第159頁)。而原告在109年10月16
    日於文鳳診所就醫時主訴家人希望暫時不要送外送以免發生
    事情( 見本院卷第106頁)；109年11月6日主訴想去飲料店工
    作但心裡尚未準備好等語( 見本院卷第106頁)；又原告自陳
    以水桶裝水測試拿取時手部會疼痛，但外出購物拿取小東西
    是可以拿的( 見本院卷第173頁)。可見原告手部雖會疼痛，
    然僅影響其提取重物，非謂因此需休養2年完全不能工作。
    審酌原告所受之傷害，及原告主訴其計畫送外送、飲料店工
    作均非須時常提取重物之工作，認原告休養時間自事故發生
    起至109年10月15日堪屬適當。故原告請求薪資損失84,677
    元(25000*109年7月4日起至109年10月15日共3月12日，元以
    下4捨5入)，為有理由，逾此範圍之請求無理由。
  ⒊精神慰撫金：原告因本件事故受有上開傷害，其請求精神慰
    撫金自屬有據。審酌原告所受之傷害非輕微，雖經3個月又1
    2日休養後不影響其一般工作能力，然其傷處至110年3月17
    日就醫時仍會感到不適，並考量兩造所得及財產均非鉅等一
    切情狀，認原告請求精神慰撫金以100,000元尚屬適當。
  ㈢另按保險人依本法規定所為之保險給付，視為被保險人損害
    賠償金額之一部分，被保險人受賠償請求時，得扣除之強制
    汽車責任保險法第32條規定。是被保險人受賠償請求時，得
    依上開規定扣除請求權人已領取之保險給付。經查，原告已
    領取強制汽車責任保險金15,214元（見本院卷第53頁），則
    被告應賠償之金額扣除上開理賠金額後，原告尚得再請求被
    告賠償175,718元(6,255元+84,677元+100,000元-15,214元)
    。
六、從而，原告依侵權行為請求被告給付175,718元及自起訴狀
    繕本送達翌日即111年6月8日起至清償日止按週年利率百分
    之5計算之利息為有理由應予准許，逾此範圍之請求無理由
    ，應予駁回。
七、本件係就民事訴訟法第427 條訴訟適用簡易程序所為被告敗
    訴之判決，爰依同法第389 條第1 項第3 款之規定，就原告
    勝訴部分職權宣告假執行。並諭知免為假執行之擔保金額。
八、至兩造其餘之攻擊防禦方法及未經援用之證據，經本院斟酌
    後，認為均不足以影響本判決之結果，自無逐一詳予論駁之
    必要，併此敘明。
九、據上論結，原告之訴一部有理由一部無理由，依民事訴訟法
    第436 條第2 項、第79條、第389 條第1 項第3 款、第392 
    條第2 項規定，判決如主文。
中　　華　　民　　國　　111 　年　　12　　月　　9　　日
                  高雄簡易庭　法　　　官  楊詠惠
以上正本係照原本作成。
如不服本判決，應於送達後20日內，向本院提出上訴狀並表明上
訴理由，如於本判決宣示後送達前提起上訴者，應於判決送達後
20日內補提上訴理由書（須附繕本）。
中　　華　　民　　國　　111 　年　　12　　月　　9　　日
      　　　　　　　　　　　　書　記　官  蔡佩珊